臺灣彰化地方法院刑事判決　　　　　　　　　　　　九十一年度訴字第一一三二號
　　公　訴　人　臺灣彰化地方法院檢察署檢察官
　　被　　　告　甲○○
右列被告因違反毒品危害防制條例案件，茲經檢察官提起公訴（九十一年度毒偵字第
一八六二號、第一八七三號），暨移送併案審理（九十一年度毒偵字第二０三七），
本院判決如左：
    主      文
甲○○連續施用第一級毒品，累犯，處有期徒刑壹年貳月；又連續施用第二級毒品，
累犯，處有期徒刑捌月。應執行有期徒刑壹年捌月。
扣案之第一級毒品海洛因貳包（其中壹包淨重點捌壹公克；另壹包淨重點陸伍公
克）；第二級毒品安非他命貳包（其中壹包毛重約零點肆公克；另壹包毛重約零點
公克），均沒收銷燬。扣案之吸食器壹支沒收。
     事     實
一、甲○○曾因違反肅清煙毒條例案件，經本院判處有期徒刑三年二月，其不服提起
    上訴，台灣高等法院台中分院駁回其上訴而告確定，送監執行，於民國八十七年
    八月八日執行完畢。又其前於八十八年間因施用毒品案件，經本院以八十八年度
    毒聲字第一二五六號裁定移送觀察、勒戒後，認有繼續施用毒品之傾向，本院另
    以八十八年度毒聲字第一四六四號裁定令入戒治處所施以強制戒治一年，於實施
    滿三個月後，經評估戒治成績合格，由檢察官聲請本院以八十八年度毒聲字第三
    五０九號裁定准予停止戒治，所餘戒治期間交付保護管束，於保護管束期間，因
    違反保護管束情節重大，經本院以八十九年度毒聲字第一八五五號裁定撤銷停止
    強制戒治，令入戒治處所施以殘餘期間之強制戒治，復由台灣彰化地方法院檢察
    署檢察官於九十年二月二十二日以九十年度戒毒偵字第二三０、二三一、二三二
    、二三三號為不起訴處分確定。再其於九十年間又因施用毒品案件，經本院以九
    十年度毒聲字第四六五六號裁定令入戒治處所施以強制戒治一年，所涉刑事案件
    部分，並經本院以九十一年度訴字第四三號判處有期徒刑一年一月，於九十一年
    五月三日確定。詎其仍不知悔改，於五年內，復基於施用第一級毒品之概括犯意
    ，自九十一年六月十日起至九十一年七月二十六日下午二時止，在彰化縣北斗鎮
    河濱公園等處，以將第一級毒品海洛因摻入香菸內，點火加以吸食之方式，連續
    施用海洛因多次，平均約四天施用一次。另基於施用第二級毒品之概括犯意，自
    九十一年六月十日起至同年七月二十六日止，在上址，以將第二級毒品安非他命
    置放於玻璃吸食器內，外用火加以燒烤使成氣體後吸食之方式，連續施用安非他
    命多次，平均約四天施用一次。嗣先後為警於九十一年七月二十五日十時四十分
    許及同年月二十六日十五時許，在其位於彰化縣北斗鎮○○里○○路八八巷十號
    之住處及彰化縣北斗鎮河濱公園內查獲，並分別扣得第一級毒品海洛因二包（其
    中一包淨重三點八一公克；另一包淨重三點六五公克）、第二級毒品安非他命一
    包（毛重○點四公克）、吸食器一組及第二級毒品安非他命一包（毛重○點三公
    克）。
二、案經彰化縣警察局北斗分局報請台灣彰化地方法院檢察署檢察官偵查起訴暨彰化
    縣北斗分局報請台灣彰化地方法院檢察署檢察官併案審理。
    理  由
一、右揭事實，業據被告甲○○於本院審理中坦承不諱，且其分別於九十一年七月二
    十五日及翌（二十六）日為警採取之尿液，經檢驗結果確均呈海洛因代謝物嗎啡
    及甲基安非他命陽性反應，有彰化縣衛生局九十一年八月五日煙檢字第九一三八
    二、九一三八三號號煙毒尿液檢驗成績書各一紙附卷可稽，復有扣案之第一級毒
    品海洛因二包（其中一包淨重三點八一公克；另一包淨重三點六五公克）、第二
    級毒品安非他命二包（其中一包毛重約０點四公克；另一包毛重約０點三公克）
    及吸食器一支可資佐證，而上開扣案之白色粉末二包經送鑑驗確係海洛因，有法
    務部調查局第000000000號號鑑定通知書各一紙在卷足憑；另扣案之白
    色結晶顆粒二包亦確係安非他命無訛，此除據被告供陳在卷外，並有彰化縣北斗
    分局查獲涉嫌毒品危害防制條例毒品初步檢驗報告單一紙可按，被告之自白核與
    事實相符，堪以採信。再查被告曾於八十八年間因施用毒品案件，經本院以八十
    八年度毒聲字第一二五六號裁定移送觀察、勒戒後，認有繼續施用毒品之傾向，
    本院另以八十八年度毒聲字第一四六四號裁定令入戒治處所施以強制戒治一年，
    於實施滿三個月後，經評估戒治成績合格，由檢察官聲請本院以八十八年度毒聲
    字第三五０九號裁定准予停止戒治，所餘戒治期間交付保護管束，於保護管束期
    間，因違反保護管束情節重大，經本院以八十九年度毒聲字第一八五五號裁定撤
    銷停止強制戒治，令入戒治處所施以殘餘期間之強制戒治，復由台灣彰化地方法
    院檢察署檢察官於九十年二月二十二日以九十年度戒毒偵字第二三０、二三一、
    二三二、二三三號為不起訴處分確定。再其於九十年間又因施用毒品案件，經本
    院以九十年度毒聲字第四六五六號裁定令入戒治處所施以強制戒治一年，所涉刑
    事案件部分，並經本院以九十一年度訴字第四三號判處有期徒刑一年一月，於九
    十一年五月三日確定等情，有該不起訴處分書、判決書、台灣高等法院被告全國
    前案紀錄表及台灣彰化地方法院檢察署刑案資料查註紀錄表在卷足憑。其於五年
    內，三犯毒品危害防制條例第十條第一、二項之施用第一、二級毒品罪，本件事
    證業已明確，被告之犯行，洵堪認定。
二、核被告所為，係犯毒品危害防制條例第十條第一項之施用第一級毒品罪及同條第
    二項之施用第二級毒品罪。被告為施用毒品持有第一、二級毒品，其持有之低度
    行為應為施用之高度行為吸收，均不另論罪。被告先後多次施用第一、二級毒品
    之犯行，時間緊接，所犯又係構成要件相同之罪名，顯係各基於概括犯意為之，
    均應依連續犯規定各論以一罪，並均加重其刑。其前開所犯二罪間，犯罪構成要
  件不同，行為互殊，顯係基於各別犯意為之，應予分論併罰。又被告前因違反肅
    清煙毒條例案件，經本院判處有期徒刑三年二月，其不服提起上訴，台灣高等法
    院台中分院駁回其上訴而告確定，送監執行，於八十七年八月八日執行完畢等情
    ，有台灣彰化地方法院檢察署刑案資料查註紀錄表及台灣高等法院被告全國前案
    紀錄表等件在卷可參，其於受有期徒刑之執行完畢後，五年以內再犯有期徒刑以
    上之罪，為累犯，均應加重其刑，並依法遞加重其刑。再查被告係自九十一年六
    月十日起至九十一年七月二十六日止，有連續施用第一級毒品海洛因之犯行，而
    公訴人僅就被告於九十一年七月二十六日或其前三日內之某時施用海洛因之犯行
    提起公訴，該未經起訴之部分，與檢察官起訴之部分，因被告係基於概括犯意而
    為之，具有連續犯之裁判上一罪關係，其一部起訴之效力及於全部，故本院自得
    併予審究，併此敘明。爰審酌被告前曾有施用毒品罪行，經送觀察勒戒、強制戒
    治後，猶不知悔改，再施用毒品不輟，不僅戕害自身健康，更辜負國家將之視為
    病人，並施以長時間之戒治處遇之苦心，惟其對他人權益之侵害仍屬有限，於本
    院審理中已坦承其犯行，及其犯罪目的、手段等一切情狀，量處如主文所示之刑
    ，並定應執行刑。扣案被告所有海洛因二小包（其中一包淨重三點八一公克；另
    一包淨重三點六五公克），係屬第一級毒品；安非他命二包（其中一包毛重約０
    點四公克；另一包毛重約０點三公克），係屬第二級毒品，均應依毒品危害防制
    條例第十八條第一項前段規定，沒收銷燬之。另扣案之吸食器一支係被告所有，
    且已供其施用毒品犯罪所用之物，業據其陳明在卷，爰依刑法第三十八條第一項
    第二款之規定，宣告沒收。
據上論斷，應依刑事訴訟法第二百九十九條第一項前段，毒品危害防制條例第十條第
一項、第二項、第十八條第一項前段，刑法第十一條前段、第五十六條、第四十七條
、第五十一條第五款、第三十八條第一項第二款，判決如主文。
本案經檢察官簡志祥到庭執行職務。
中      華      民      國    九十一    年      十      月    二十九    日
                              臺灣彰化地方法院刑事第一庭
                                        審判長法官  葉   榮   郎
                                        法      官  葛   永   輝
                                        法      官  簡   璽   容
右正本證明與原本無異。
如不服本判決，應於判決送達後十日內向本院提出上訴狀( 須附繕本 )。
                                        法院書記官  王   惠   嬌
中      華      民      國    九十一    年      十      月      三十    日
毒品危害防制條例第十條
施用第一級毒品者，處六月以上五年以下有期徒刑。
施用第二級毒品者，處三年以下有期徒刑。
